---
bibliography: references.bib
---

#Introduccion

Las enfermedades cardiovasculares, como los infartos de miocardio e insuficiencia cardíaca, son una causa importante de muerte a nivel mundial. Un estudio analizó datos de 299 pacientes con insuficiencia cardíaca para predecir su supervivencia. Descubrieron que la creatinina sérica y la fracción de eyección son las características más importantes para predecir la supervivencia. Estos hallazgos podrían tener un impacto significativo en la práctica clínica, brindando a los médicos una herramienta adicional para predecir la supervivencia de los pacientes con insuficiencia cardíaca.

[@chicco2020]title: "supervivencia-de-pacientes-con-insuficiencia-cardíaca" author: "Bernardo" html toc: true lang: es theme: solar editor: visual ---ption disables the printing of code (only output is displayed).

#carga de paquetes
```{r}
#carga de paquetes
# | label: carga-paquetes
# | message: false 
# | warning: false 

library(tidyverse)
library(dplyr)
library(knitr)

```
#carga de datos
```{r}
#| label: carga-datos
#| message: false
#| warning: false
datos <- read.csv(file.choose(),header = TRUE)

```

# Consulta 1
Tabla de Mujeres mayores de 75 años mostradas de manera descendente teniendo en cuenta la Edad, Diabetes, Presión arterial alta, Creatinina sérica
```{r}
#| label: consulta-01
datos %>% arrange(desc(age)) |>
  filter(sex == 0) |>
  filter(age > 75) |>
  select(sex, age, diabetes, high_blood_pressure, serum_creatinine ) |> 
  kable()

```

# consulta 2

Tabla de Hombres diabeticos o fumadores mostrados de manera asecendente, teniendo en cuenta Edad, Diabetes , fumadores , Fracción de eyección.

```{r}
#| label: consulta-02
datos %>% arrange(age) |>
  select( sex,  age, diabetes, smoking , ejection_fraction ) |> 
     filter(sex == 1) |>
  filter(smoking == 1) |>
  filter(diabetes == 1) |>
  kable()
```

# consulta 3

Tabla de promedio de fracción de eyección de los pacientes diabéticos y de los pacientes no diabéticos.

```{r}
#| label: consulta-03
datos |>
  group_by(diabetes) %>%
  summarise( ejection_fraction= mean( ejection_fraction , na.rm = TRUE),
            n = n()) |>

  kable()
```

# consulta 4

Tabla de la menor edad de los hombres fallecidos.
```{r}
consulta_4_resultado <- datos |>
  filter(sex == 1, DEATH_EVENT == 1) |>
  mutate(menor_edad = min(age))
kable(consulta_4_resultado)
```